【裁判字號】    90,上易,1089
【裁判日期】    900717
【裁判案由】    竊盜等
【裁判全文】
臺灣高等法院高雄分院刑事判決                    九十年度上易字第一八九號
    上訴人即被告  甲○○
右上訴人因竊盜等案件，不服臺灣高雄地方法院八十九年度易字第三四四七號中華民
國九十年四月二十六日第一審判決（起訴案號：臺灣高雄地方法院檢察署八十九年度
偵字第七六六六號、第八二八０號、第一００七九號、第一一一六六號，併辦部分：
同署九十年度偵字第六三五三號），提起上訴，本院判決如左：
    主  文
原判決撤銷。
甲○○連續踰越牆垣竊盜，處有期徒刑年陸月。鑰匙壹串沒收。又未經許可，製造
刀械，處有期徒刑柒月，併科罰金新臺幣伍萬元，罰金如易服勞役以銀元佰元即新
臺幣玖佰元折算壹日。蝴蝶刀壹把、藍波刀壹把均沒收。應執行有期徒刑年拾月。
併科罰金新臺幣伍萬元，罰金如易服勞役以銀元佰元即新臺幣玖佰元折算壹日。鑰
匙壹串、蝴蝶刀壹把、藍波刀壹把均沒收。
    事  實
一、甲○○基於意圖為自己不法所有之概括犯意，連續於如附表所示時間、地點（其
    中如附表所示編號一至五，均是以踰越牆垣之方式，進入該地點），竊取如附表
    所示被害人之財物得逞（附表編號八之竊取機車部分，所懸掛其大嫂張紫月之Ｖ
    ＹＱ－五七號車牌，亦係竊取而來，但未經合法告訴）。又明知蝴蝶刀、藍波刀
    係列管之刀械，非經主管機關許可，不得製造、持有，竟未經許可，於民國八十
    九年三月間，在其位於高雄縣林園鄉○○村○○路二○九號租住處，同時將鐵片
    磨製成具有殺傷力之蝴蝶刀、藍波刀各一把，而持有之，嗣於下列時地為警查獲
    ：(一)、於八十九年四月一日上午七時十分許，在高雄縣林園鄉○○○路三號即中
    油公司林園石化廠內，將竊得之如附表所示編號三物品藏置於ＸＤ－三九九三號
    小貨車車底盤，欲夾帶出廠時，為內政部警政署保安警察第二總隊第五大隊第三
    中隊警察查獲，並循線查悉如附表所示編號一至三之行為。再經警在甲○○上開
    租住處查獲上開蝴蝶刀、藍波刀各一把，並扣得其所有供竊盜用之鑰匙一串；(二)
    、於八十九年四月十一日凌晨五時許，在高雄縣林園鄉○○○路三號即中油公司
    林園石化廠內，竊取如附表所示編號五之腳踏車，得手後供己騎用時，為內政部
    警政署保安警察第二總隊第五大院第三中隊警察當場查獲。並循線查悉如附表所
    示編號五之行為，而經警前往甲○○位於高雄縣林園鄉○○村○○路二○九巷租
    住處，起出如附表所示編號四之存摺、印章；(三)、於八十九年五月三日中午十二
    時許，在高雄縣林園鄉○○○路四二三號前空屋內，為高雄市政府警察局苓雅分
    局查獲如附表所示編號六之ＥＣ－五四七八號車牌二面（懸掛於另輛報廢汽車上
    ）；(四)於八十九年五月十二日下午三時三十分許，駕駛原車牌ＥＣ－五四七八號
    （引擎號碼四Ｇ八二－Ｍ○九二八七號，當時懸掛Ｅ五－二四五三號車牌）自小
    貨車行經高雄縣林園鄉○○村○○○路段綠帶公園，為高雄縣警察局林園分局查
    獲；(五)、於九十年三月二十八日上午九時五十八分許，在高雄縣林園鄉○○○路
    附近為警查獲。
二、案經內政部警政署保安警察第二總隊第五大隊第三中隊、高雄市政府警察局苓雅
    分局、高雄縣警察局林園分局分別移送臺灣高雄地方法院檢察署檢察官偵查起訴
    及移送併案審理。
    理  由
一、訊之被告甲○○對於如附表所示編號一至四及編號八之犯行及於右揭時地製造並
    持有蝴蝶刀、藍波刀各一把之事實均坦承不諱，惟矢口否認有如附表所示編號五
    至七之竊盜犯行，辯稱：伊雖有騎乘如附表所示編號五之腳踏車，但僅是用於煉
    油廠內騎乘，並無竊取之意，至如附表所示編號六、七之物，分別係伊購入、拾
    獲云云。經查：
(一)、被告有於如附表所示編號一至四之時間，以踰越牆垣之方式進入該煉油廠內，以
    其所有之鑰匙竊取如附表所示之物品，迭據被告於警訊及偵審中坦承不諱（見內
    政部警政署保安警察第七七八號卷第四頁至第五頁、第八六一號卷第四頁正、反
    面、八十九年度偵字第七六六六號卷第十五頁反面、八十九年度偵字第八二八○
    號卷第八頁正、反面、原審九十年四月三日、九十年四月十二日審判筆錄、本院
    九十年七月三日筆錄），核與被害人李啟福（即踴勝企業有限公司之員工）、蔡
    大發（即大世界非破壞工業檢驗有限公司工地負責人）、朱鳳貞於警訊時（見內
    政部警政署保安警察第七七八號卷第六頁至第七頁、第十頁至第十二頁反面）；
    被害人劉英德於警訊及偵查中（見內政部警政署保安警察第八六一號卷第七頁正
    、反面、八十九年度偵字第八二八○號卷第十四頁正、反面）；被害人李順世（
    即歐典企業股份有限公司負責人）於警訊及原審審理時（見內政部警政署保安警
    察第七七八號卷第八頁至第九頁反面、原審九十年四月二十四日審判筆錄）供承
    失竊情節相符，並經證人曾榮峰於警訊中陳述甚明（見內政部警政署保安警察第
    七七八號卷第十三頁正、反面）、證人即內政部警政署保安警察第二總隊第五大
    隊第三中隊林園分隊員警周清金於原審審理時證明甚詳（見原審九十年四月二十
    四日審判筆錄），復有贓物認領保管單五紙、內政部警政署保安警察第二總隊車
    輛協尋暨尋獲電腦輸入單影本各一紙及地磅單一紙附卷可稽。其竊取附表編號八
    之財物事實，亦經被害人李淑美在警訊中陳述明確，並有贓物領據一紙在卷可參
    ，足徵被告前開自白部分均與事實相符。
(二)、又被告有於如附表所示編號五之時地竊取周秋東所有之腳踏車一部之情，已據其
    於警訊及偵查中供承：「‧‧‧並於四月十一日四時二十分再於同地點爬牆進入
    煉油廠內伺機偷竊腳踏車一台，出大門時被巡邏員警當場查獲」（見內政部警政
    署保安警察第八六一號卷第四頁反面）、「（問：你偷何物？）存款簿及腳踏車
    ‧‧‧」（見八十九年度偵字第八二八○號卷第八頁）等語在卷，而被告係於竊
    得上開腳踏車後，經警當場查獲一節，亦據內政部警政署保安警察第二總隊第三
    大隊第三中隊八十九年四月十一日保（五）（３）警法字第八六一號刑事案件報
    告書載述甚明，並經證人周清金於原審審理時證述明確（見原審九十年四月二十
    四日審判筆錄），而上開腳踏車係周秋東所有之情，亦據周秋東於警訊時述明在
    卷（見內政部警政署保安警察第八六一號卷第六頁正、反面），復有贓物認領保
    管單一紙在卷可憑。被告於審理時否認竊取該腳踏車云云，自無可採。
(三)、至被告雖否認有竊取如附表所示編號六、七之小貨車、車牌，辯稱該懸掛Ｅ五－
    二四五三號車牌（引擎號碼四Ｇ八二－Ｍ○九二八七號）小貨車係伊所購買，而
    ＥＣ－五四七八號車牌二面則係伊所拾獲云云，然：
  1.上開ＥＣ－五四七八號自小貨車一部（包含車輛及車牌）係賴秀園所有，於八十
    九年四月二十四日上午，在高雄縣林園鄉○○村○○街七十八號前發覺失竊；另
    上開Ｅ五－二四五三號車牌二面係王國恩所有，於八十九年四月二十八日上午，
    在林園鄉○○村○○路一八○巷十三之二號前發覺失竊，並遭懸掛另二面舊車牌
    於該車上等情，已分別據被害人賴秀園之夫林銀和於警訊時（見高市警苓分刑字
    第七四八四號卷第三頁反面）、被害人王國恩於警訊及偵查中（見林警刑移字第
    三九八號卷第三頁、八十九年度偵字第一○○七九號卷第十六頁正、反面）指述
    甚明，並有車輛竊盜、車牌失竊資料個別查詢報表－查詢車輛認可資料二紙在卷
    可按。足徵上開自小貨車、車牌，均被害人賴秀園、王國恩分別於如附表所示編
    號六、七之時、地，遭他人竊走無誤。
  2.被告先於八十九年五月三日中午十二時許，在高雄縣林園鄉○○○路四二三號前
    空屋內，遭警查獲在其所駕駛之報廢車輛上懸掛上開ＥＣ－五四七八號車牌二面
    ，嗣於同年月十二日下午三時三十分許，駕駛該懸掛Ｅ五－二四五三號車牌（引
    警號碼四Ｇ八二－Ｍ○九二八七號，原車牌ＥＣ－五四七八號）自小貨車，行經
    高雄縣林園鄉○○村○○○路段綠帶公園時，再為警查獲等情，已據高雄市政府
    警察局苓雅分局八十九年五月九日高市警苓分刑字第○七四八四號刑事案件移送
    書及高雄縣警察局林園分局八十九年五月十二日林警刑移字第三九八號刑事案件
    報告書分別載述甚明，且有被害人賴秀園之夫林銀和分別領回ＥＣ－五四七八號
    車牌二面之贓物認領保管收據、原車牌ＥＣ－五四七八號（引擎號碼四Ｇ八二－
    Ｍ○九二八七號）自小貨車一部之領據及被害人王國恩領回上開Ｅ五－二四五三
    號車牌二面之領據各一紙附卷可稽。亦即上開Ｅ五－二四五三號車牌二面、ＥＣ
    －五四七八號車牌及自小貨車均是被告使用時遭警分別查獲。
  3.又被告就上開ＥＣ－五四七八號車牌、自小貨車及Ｅ五－二四五三號車牌之來源
    ，固分別於上開ＥＣ－五四七八號車牌二面為警查獲時，在警訊及偵查中供稱：
    「（問：所查獲失竊車牌ＥＣ－五四七八兩面，請詳述來源？做何用途？）是我
    撿到的，在清水岩山撿到的，一次撿到兩面，要裝置在報廢的車子上用來行駛」
    （見高雄市政府警察局苓雅分局高市警苓分刑字第七四八四號卷第二頁）、「（
    問：ＥＣ－五四七八號車牌何來？）在清水岩撿來，在八十九年四月間」、「我
    要掛在自己車上使用」（見八十九年度偵字第一○○七九號卷第七頁反面）；於
    該車（引擎四Ｇ八二－Ｍ○九二八七號、懸掛Ｅ五－二四五三號車牌）為警查獲
    後，又稱：「懸掛Ｅ五－二四五三號小條貨車是于八十九年五月六日二十一時許
    ，在林園鄉潭頭村清水岩風景區一名別號『勇號』的男子駕Ｅ五－二四五三號小
    自貨車遇上我與我閒聊，並問我要不要四輪車子，最後以新臺幣參仟元成交賣給
    我」（見林警刑移字第三九八號卷第一頁反面）、「ＥＣ－五四七八號小貨車何
    來？）我在清水岩向人買的，約在四月份，以三仟元買的」、「（問：向何人買
    的？）叫永嘉的」（見八十九年度偵字第一○○七九號卷第十七頁）等語在卷，
    惟該ＥＣ－五四七八號車牌及自小貨車既係他人失竊之物，又均於被告使用時遭
    警查獲，則被告空言否認該車牌及自小貨車非伊所竊取云云，已非無疑。而其先
    是供承向綽號「勇號」之男子購買，嗣則改稱向「永嘉」之男子購買，所述前後
    亦有不一，又始終無法提供該綽號「勇號」或「永嘉」男子之真實姓名或住居所
    ，供本院查證，且其供承該ＥＣ－五四七八號自小貨車迄未過戶之情在卷（見林
    警刑移字第三九八號卷第一頁反面至第二頁、八十九年度偵字第一○○七九號卷
    第十七頁），自亦無從提供該車正當來源之佐證，以供查考，又綽號「永嘉」之
    人苟以三千元不相當之低價將該車售予被告，自無先將如附表所示編號六之ＥＣ
    －五四七八號車牌丟棄，再大費周章以如附表所示編號七之方式竊取該Ｅ五－二
    四五三號車牌，以供前開ＥＣ－五四七八號小貨車懸掛後，再予出售之理，益見
    被告所辯情詞，乃臨訟杜譔之詞，不足採信。綜上，上開Ｅ五－二四五三號車牌
    二面、ＥＣ－五四七八號自小貨車係被告所竊取無訛。
(四)、末查，被告就其有於右揭時地同時製造蝴蝶刀、藍波刀各一把之情坦承不諱，並
    有蝴蝶刀、藍波刀各一把扣案可資佐證，而上開二把刀械經送鑑定結果亦確分係
    蝴蝶刀、藍波刀無訛，此有高雄縣警察局八十九年六月十五日高警保民字第七二
    六一二號函一件附卷可稽（見八十九年度偵字第七六六六號卷第二十六頁），被
    告此部分自白亦與事實相符，足堪採信。
(五)、綜上，本件事證明確，被告犯行可以認定。
二、查被告係踰越牆垣進入高雄縣林園鄉○○○路三號林園煉油廠內竊取如附表所示
    編號一至五之被害人之財物，所為係犯刑法第三百二十一條第一項第二款踰越牆
    垣竊盜罪。公訴人以被告上開所為，係犯刑法第三百二十條第一項之普通竊盜罪
    ，尚有未洽，該部分起訴法條應予變更。至被告於如附表所示編號六、七、八之
    行為，係犯刑法第三百二十條第一項之普通竊盜罪。其先後多次竊盜犯行，時間
    緊密，犯意概括，所犯構成要件相同，為連續犯，依刑法第五十六條規定，以刑
    法第三百二十一條第一項第二款一罪論，並加重其刑。檢察官移送併辦部分，雖
    未起訴書事實欄所載，惟與起訴部分，具有連續犯之裁判上一罪關係，自為起訴
    效力所及，應併予審理。次查蝴蝶刀、藍波刀係槍砲彈藥刀械管制條例第四條第
    三款所稱之刀械，依同條例第六條第一項之規定，非經主管機關許可不得製造、
    持有。被告未經許可即製造該等刀械，核其所為，係犯同條例第十四條第一項之
    未經許可製造刀械罪。其持有刀械之行為已被製造之行為所吸收，不另論罪。其
    所犯上開竊盜、未經許可製造刀械罪間，犯意各別，行為互殊，應予分論併罰。
三、原審以論罪科刑，固非無見，惟被告同時製造藍波刀及蝴蠂刀行為，因均係觸犯
    槍砲彈藥刀械管制條例第十四條第一項之罪，其所侵害之法益僅有一個，而非多
    數，故不成立想像競合犯，原審認係想像競合犯；又就被告竊取李淑美機車行為
    部分，未及審理（其竊取李淑美機車部分，與附表編號一至七部分，時間上雖有
    一段距離，惟因其就如附表編號一至七所示部分係連續於短暫時間竊取他人之物
    ，且其又陳述行為時在失業中，足見其應有見有機可乘即竊取他人之物之概括犯
    意存在），均有未洽，被告上訴意旨否認部分犯罪，並認原審量刑過重，雖無理
    由，惟原判決既有可議之處，應由本院予以撤銷改判。審酌被告素行非佳，有臺
    灣高等法院被告全國前案紀錄表及臺灣高雄地方法院檢察署刑案資料查註紀錄表
    各一件附卷可稽，又正值年輕力壯，竟不思上進，屢因貪慾圖利，連續竊取他人
    小貨車等財物，且所竊得之數量非少，嚴重危害社會大眾財產法益，又多係前案
    經警查獲偵辦期間，再次行竊，惡性非輕，復未經許可製造刀械，危害社會治安
    ，惟前開竊盜所得之小貨車或其他財物，均已由被害人領回，減少被害人之損害
    ，且其犯罪後亦坦承部分犯行態度尚可，又未持上開刀械犯罪，損害非鉅等一切
    情狀，各量處如主文所示之刑，及定應執行之刑，並就罰金部分諭知易服勞役之
    折算標準。
四、扣案之蝴蝶刀、藍波刀各一把係違禁物，應依刑法第三十八條第一項第一款之規
    定，宣告沒收。至扣案之鑰匙一串係被告所有，已據被告供明在卷，而被告是以
    鑰匙開啟如附表所示編號一、二(1)、三(1)之自小貨車之情，亦據被告於警訊及本
    院審理時供承甚明，且上開鑰匙係被告竊得如附表所示編號三(1)之自小貨車時，
    遭警查扣，足徵被告前開所供，應係屬實，是該鑰匙一串係供被告犯罪所用之物
    無訛，爰依刑法第三十八條第一項第二款規定，併予宣告沒收。另扣案之疑似武
    士刀刀械一把經送鑑定結果，認非槍砲彈藥刀械管制條例所列管之刀械，亦有前
    開高雄縣警察局八十九年六月十五日高警保民字第七二六一二號函敘明可稽，是
    該把刀械即非違禁物，又非供犯罪所用或預備之物，不予宣告沒收，併此敘明。
五、公訴人於起訴犯罪事實中雖認如附表所示編號二(2)、三(2)之物品，均係被告於八
    十九年三月三十一日凌晨五時許竊得云云，惟如附表所示編號三(2)之竊取時間應
    係八十九年四月一日凌晨四時三十分許，業經被告陳明在卷，因此部分業經起訴
    ，應由本院更正其時間即可。又公訴人雖認被告於八十九年三月三十一日上午五
    時許，在高雄縣林園鄉○○○路三號林園煉油廠內尚有竊得歐典企業股份有限公
    司所有之工具一批、手搖吊鍊三噸型一個、吊鍊二噸型一個等物，惟被告堅決否
    認有竊取該等物品，而該等物品雖據被害人李順世領回，並於警訊時述稱該等物
    品係其失竊，然其於原審審理時則稱：「沒有（工具一批）。但我尚有遺失工具
    一批，可是不在查獲物品中發現」、「手搖吊鍊三噸型壹個、吊鍊二噸型壹個，
    是警方後來在他住處所查獲的，都已由我領回」、「是我工程在使用的，被告以
    前是我的員工。我不知道被告以前是否有從事水電，一般從事水電的是不用使用
    上開物品。我認為該等物品是公司所有，因被告知道鑰匙放在那裏」等語在卷（
    見本院九十年四月二十四日審判筆錄），足證被告並未竊取該公訴人所指之工具
    一批，至該等手搖吊鍊、吊鍊雖已經被害人李順世領回，然既非被告竊取時遭警
    當場查獲，且依被害人語意，亦無法確認該等物品即為其所為，而係以被告知悉
    公司鑰匙放置處，推論該等物品為其失竊甚明，此外，復查無其他積極證據足資
    證明被告有竊取該等物品，是該等物品自無法證明係被告所竊取。惟此部分既包
    括於被告如附表所示編號三之犯行，自無庸另為無罪之諭知。
據上論結，應依刑事訴訟法第三百六十九條第一項前段、第三百六十四條、第二百九
十九條第一項前段、第三百條，槍砲彈藥刀械管制條例第十四條第一項，刑法第五十
六條、第三百二十一條第一項第二款、第十一條前段、第四十二條第二項、第三十八
條第一項第一款、第二款、第五十一條第五款，罰金罰鍰提高標準條例第一條前段、
第二條，現行法規所定貨幣單位折算新台幣條例第二條，判決如主文。
本案經檢察官沈紹嘉到庭執行職務。
中    華    民    國      九十      年       七       月      十七      日
                    臺灣高等法院高雄分院刑事第七庭
                                  審判長法官  王光照
                                        法官  黃壽燕
                                        法官  黃仁松
右正本證明與原本無異。
不得上訴。
                                      書記官  呂明燕
中    華    民    國      九十      年       七       月      十九      日
附錄：本判決論罪科刑法條：
刑法第三百二十一條第一項第二款：
犯竊盜罪而有左列情形之一者，處六月以上五年以下有期徒刑：
二、毀越門扇、牆垣或其他安全設備而犯之者。
槍砲彈藥刀械管制條例第十四條第一項：
未經許可，製造、販賣或運輸刀械者，處三年以下有期徒刑，併科新臺幣一百萬元以
下罰金。
附表：
┌──┬────┬───────┬─────┬───┬─────────┐
│編號│犯罪時間│犯  罪  地  點│犯罪方法  │被害人│備              註│
│    │（民國）│              │          │      │                  │
├──┼────┼───────┼─────┼───┼─────────┤
│一  │八十九年│高雄縣林園鄉石│以其所有之│大世界│得手後將該車重新│
│    │三月中旬│化二路三號林園│鑰匙竊取車│非破壞│  油漆變色，供己使│
│    │        │煉油廠內（以踰│牌ＸＬ－四│工業檢│  用。            │
│    │        │越牆垣之方式進│○三三號自│驗有限│已由被害人公司之│
│    │        │入）          │小貨車壹部│公司  │  工地負責人蔡大發│
│    │        │              │（引擎號碼│      │  領回。          │
│    │        │              │ＹＬＮ三○│      │觸犯法條：刑法第│
│    │        │              │三Ｔ二七五│      │  三百二十一條第一│
│    │        │              │四七號）  │      │  項第二款。      │
├──┼────┼───────┼─────┼───┼─────────┤
│二  │八十九年│同編號一      │(1)以其所有│朱鳳貞│得手後留供己用。│
│    │三月三十│              │  之鑰匙竊│      │已由被害人朱鳳貞│
│    │一日凌晨│              │  取Ｆ五－│      │  領回。          │
│    │五時許  │              │  ○五○八│      │觸犯法條：刑法第│
│    │        │              │  號自小貨│      │  三百二十一條第一│
│    │        │              │  車壹部（│      │  項第二款        │
│    │        │              │  引擎號碼│      │                  │
│    │        │              │  Ｓ二八八│      │                  │
│    │        │              │  四六二一│      │                  │
│    │        │              │  二號）  │      │                  │
│    │        │              ├─────┼───┼─────────┤
│    │        │              │(2)爐管二千│歐典企│已由甲○○運至曾│
│    │        │              │  零七十公│業股份│  榮峰所經營之廢五│
│    │        │              │  斤（余宗│有限公│  金收購場變賣取得│
│    │        │              │  霖竊得上│司    │  現金一萬三千元花│
│    │        │              │  開Ｆ五－│      │  用完畢。        │
│    │        │              │  ○五○八│      │已由警方自曾榮峰│
│    │        │              │  號自小貨│      │  處取回，並由被害│
│    │        │              │  車後，即│      │  人公司負責人李順│
│    │        │              │  將爐管以│      │  世領回。        │
│    │        │              │  鐵絲綁於│      │觸犯法條：刑法第│
│    │        │              │  該貨車車│      │  三百二十一條第一│
│    │        │              │  底運出）│      │  項第二款        │
├──┼────┼───────┼─────┼───┼─────────┤
│三  │八十九年│同編號一      │(1)以其所有│踴勝企│已由被害人公司員│
│    │四月一日│              │  之鑰匙竊│業有限│  工李啟福領回。  │
│    │凌晨四時│              │  取車牌Ｘ│公司  │觸犯法條：刑法第│
│    │三十分許│              │  Ｄ－三九│      │  三百二十一條第一│
│    │        │              │  九三號自│      │  項第二款        │
│    │        │              │  小貨車壹│      │                  │
│    │        │              │  部      │      │                  │
│    │        │              ├─────┼───┼─────────┤
│    │        │              │(2)鎳鉻合金│歐典企│已由被害人公司負│
│    │        │              │  鋼管三吋│業股份│  責人李順世領回。│
│    │        │              │  型伍支、│有限公│觸犯法條：刑法第│
│    │        │              │  四吋型貳│司    │  三百二十一條第一│
│    │        │              │  支（余宗│      │  項第二款        │
│    │        │              │  霖竊得上│      │                  │
│    │        │              │  開ＸＤ－│      │                  │
│    │        │              │  三九九三│      │                  │
│    │        │              │  號小貨車│      │                  │
│    │        │              │  後，即將│      │                  │
│    │        │              │  上開鋼管│      │                  │
│    │        │              │  綁於該車│      │                  │
│    │        │              │  車底，欲│      │                  │
│    │        │              │  將之夾運│      │                  │
│    │        │              │  離開）  │      │                  │
├──┼────┼───────┼─────┼───┼─────────┤
│四  │八十九年│同編號一煉油廠│劉英德所有│劉英德│已據被害人劉英德│
│    │四月九日│之維護課休息室│中央信託局│      │  領回。          │
│    │晚上十時│內未上鎖之某木│存摺壹本及│      │觸犯法條：刑法第│
│    │許      │櫃（先踰越牆垣│印章貳枚  │      │  三百二十一條第一│
│    │        │進入上開煉油廠│          │      │  項第二款        │
│    │        │內）          │          │      │                  │
├──┼────┼───────┼─────┼───┼─────────┤
│五  │八十九年│同編號一      │腳踏車壹輛│周秋東│已據被害人周秋東│
│    │四月十一│              │          │      │  領回。          │
│    │日凌晨五│              │          │      │觸犯法條：刑法第│
│    │時許    │              │          │      │  三百二十一條第一│
│    │        │              │          │      │  項第二款        │
├──┼────┼───────┼─────┼───┼─────────┤
│六  │八十九年│高雄縣林園鄉文│車牌ＥＣ－│賴秀園│得手後將ＥＣ－五│
│    │四月二十│聖街七十八號前│五四七八號│      │  四七八號自小貨車│
│    │四日上午│              │（引擎號碼│      │  車牌懸掛於其拾得│
│    │某時許  │              │四Ｇ八二－│      │  之已報銷之車輛上│
│    │        │              │Ｍ○九二八│      │  使用。          │
│    │        │              │七號）自小│      │先於八十九年五月│
│    │        │              │貨車壹部  │      │  三日中午十二時許│
│    │        │              │          │      │  ，在高雄縣林園鄉│
│    │        │              │          │      │  清水岩路四二三號│
│    │        │              │          │      │  前空屋內，經警查│
│    │        │  │          │      │  獲前開懸掛於報廢│
│    │        │              │          │      │  車輛上之ＥＣ－五│
│    │        │              │          │      │  四七八號車牌貳面│
│    │        │              │          │      │  ，被害人之夫林銀│
│    │        │              │          │      │  和乃先領回該貳面│
│    │        │              │          │      │  車牌。嗣於八十九│
│    │        │              │          │      │  年五月十二日下午│
│    │        │              │          │      │  三時三十分許，駕│
│    │        │              │          │      │  駛原車牌ＥＣ－五│
│    │        │              │          │      │  四七八號（當時懸│
│    │        │              │          │      │  掛Ｅ五－二四五三│
│    │        │              │          │      │  車牌）自小貨車行│
│    │        │              │          │      │  經高雄縣林園鄉北│
│    │        │              │          │      │  汕村石化三路段綠│
│    │        │              │          │      │  帶公園，為警查獲│
│    │        │              │          │      │  ，該車已由被害人│
│    │        │              │          │      │  之夫林銀和領回。│
│    │        │              │          │      │觸犯法條：刑法第│
│    │        │              │          │      │  三百二十條第一項│
│    │        │              │          │      │  。              │
├──┼────┼───────┼─────┼───┼─────────┤
│七  │八十九年│高雄縣林園鄉後│車號Ｅ五－│王國恩│得手後將Ｅ五－二│
│    │四月二十│厝路一八○巷十│二四五三號│      │  四五三號自小貨車│
│    │八日上午│三之二號前    │自小貨車車│      │  車牌貳面懸掛於編│
│    │某時許  │              │牌貳面    │      │  號六賴秀園所有之│
│    │        │              │          │      │  上開車牌ＥＣ－五│
│    │        │              │          │      │  四七八號自小客車│
│    │        │      │          │      │  上使用。        │
│    │        │              │          │      │已由王國恩領回。│
│    │        │              │          │      │觸犯法條：刑法第│
│    │        │              │          │      │  三百二十條第一項│
├──┼────┼───────┼─────┼───┼─────────┤
│八  │九十年一│高雄縣大寮鄉成│車號ＺＫＬ│李淑美│機車已由李淑美領│
│    │月十九下│功路一一六巷  │－七０七號│      │  回，惟車牌迄未尋│
│    │午三時許│              │輕型機車一│      │  獲。            │
│    │        │              │部        │      │                  │
│    │        │              │          │      │觸犯法條：刑法第│
│    │        │              │          │      │  三百二十條第一項│
└──┴────┴───────┴─────┴───┴─────────┘
                                                                        Ｋ


司法院資訊處製作；財團法人民間司法改革基金會備份。
